# 有关全资子公司合并报表及商誉相关

提问人：万俟妖 时间：2012-09-17 14:03:54
版主您好： 我想请教下有关合并报表和商誉的问题 假设母公司下有家全资子公司，投入资本 500 万，等到编制合并报表时子公司亏损，净资产变成 450 万了，这个差额应该在那个报表里以及那个项目体现？ 商誉的话，只有收购公司时才会出现吗？ 望您不吝赐教

回答人：chenyiwei
合并报表层面，应把母公司控制下的子公司的损益纳入合并利润表，并按照母公司和少数股东对该子公司的持股比例，在归属母公司股东的损益和少数股东损益之间分配。商誉仅可在非同一控制下企业合并的购买日时点方可形成。